【裁判字號】    97,上易,30
【裁判日期】    970124
【裁判案由】    違反毒品危害防制條例
【裁判全文】
臺灣高等法院高雄分院刑事判決          97年度上易字第30號
上  訴  人  臺灣屏東地方法院檢察署檢察官
被      告  甲○○
上列上訴人因被告違反毒品危害防制條例案件，不服臺灣屏東地
方法院96年度易字第603 號中華民國96年11月16日第一審判決（
起訴案號：臺灣屏東地方法院檢察署96年度毒偵字第548 號），
提起上訴，本院判決如下：
    主  文
原判決撤銷，發回台灣屏東地方法院。
    理  由
一、公訴（含追加起訴）意旨略以：被告甲○○先後各基於施用
    第二級毒品之犯意，分別於民國95年7 月20日上午7 時50分
    許回溯72小時內某時，在不詳地點；及96年3 月13日下午6
    時許，在位於屏東市○○路之「米堤汽車旅館」第207 號房
    間內，施用甲基安非他命各1 次，嗣分別為警查獲，因認被
    告甲○○涉犯均為毒品危害防制條例第10條第2 項施用第二
    級毒品罪嫌。
二、原裁定以：
(一)、被告甲○○前因施用毒品而違反毒品危害防制條例，先後經
    本院裁定送觀察、勒戒、強制戒治及有罪判決確定並執行完
    畢之情形如下：
  1.88年間因施用毒品案件，經本院88年度毒聲字第99號裁定送
    觀察、勒戒，於88年1 月22日入所，88年2 月5 日因認無繼
    續施用毒品之傾向出所執行完畢（另臺灣屏東地方法院檢察
    署檢察官於88年2 月5 日以88年度偵字第666 號不起訴處分
    確定）。
  2.前開執行完畢出所未幾，又因施用毒品案件，經本院88年度
    毒聲字第272 號裁定送觀察、勒戒，於88年2 月12日入所，
    旋因有繼續施用毒品之傾向，經本院88年度毒聲字第418 號
    裁定應予強制戒治，於88年3 月15日轉入執行，嗣經本院88
    年度毒聲字第1539號裁定停止戒治，於88年8 月13日出所併
    付保護管束。
  3.繼因前開保護管束期間又施用第二級毒品而違反保護管束應
    遵守事項且情節重大，經本院88年度毒聲字第2397號裁定撤
    銷停止戒治，於89年1 月14日入所繼續執行，迄於89年7 月
    22日期滿出所執行完畢。
  4.另其因於88年2 月9 日8 時許、88年10月29日下午6 時回溯
    48小時內某時，各犯施用第二級毒品甲基安非他命之犯行，
    經臺灣屏東地方法院檢察署檢察官以89年度毒偵字第1632號
    聲請簡易判決處刑，經本院潮州簡易庭於89年11月28日以89
    年度潮簡字第491 號分別判處有期徒刑4 月、4 月，應執行
    有期徒刑7 月確定，並與另案假釋經撤銷所餘殘刑3 年4 月
    又30日接續執行至93年2 月29日因縮刑期滿出監執行完畢，
    凡此均有臺灣高等法院被告前案紀錄表、在監在押全國紀錄
    表、臺灣屏東地方法院檢察署刑案資料查註紀錄表各1 份在
    卷可參。
(二)、本件公訴意旨以被告甲○○於前揭時地因施用第二級毒品，
    有毒品危害防制條例第10條第2 項所定構成要件行為而提起
    公訴，惟被告甲○○前開最後一次經強制戒治執行完畢後，
    固曾經本院就其施用第二級毒品判刑確定並入監執行完畢（
    前項(一)4.部分所示），然其判決之犯罪事實，既分別發生於
    88年2 月9日 ，即上開第一次經觀察、勒戒（前項(一)1.部分
    所示）執行完畢出所（88年2 月5 日），至第二次經裁定觀
    察、勒戒（前項(一)2.部分所示）入所執行（88年2 月12日）
    間；及88年10月29 日 下午6 時回溯48小時內某時，即其上
    開經撤銷停止戒治並於89年1 月14日入所繼續執行強制戒治
    （前項(一)3.部分所示）前，而非於強制戒治執行完畢後另有
    施用毒品犯行，其施用行為後，並均曾依當時法律規定而受
    完整或剩餘部分觀察、勒戒或強制戒治之執行矯治至程序完
    成，嗣前揭公訴意旨所指施用行為時，距其強制戒治執行完
    畢釋放時之間隔亦已滿五年，核與初犯經保安處分執行完畢
    釋放後「五年後再犯」者，已收五年之遮斷效果無異，應依
    毒品危害防制條例第23條第2 項規定，再將被告送觀察、勒
    戒。因認本件檢察官起訴程序於法不合，逕為公訴受理之判
    決。
三、惟查：被告最後一次因違反保護管束應遵守事項且情節重大
    ，經原法院以88年度毒聲字第2397號裁定撤銷停止戒治，於
    89年1 月14日入所繼續執行，迄於89年7 月22日期滿出所執
    行完畢，如上所述，雖距被告於95年7 月20日上午7 時50分
    許回溯72小時內，施用第二級毒品，已逾五年。惟被告另行
    起意，復於96年3 月13日下午6 時許，施用第二級毒品，距
    上次施用第二級毒品，尚未逾一年，此部分被告是否亦須再
    送觀察、勒戒，原判決未予釐清，即認檢察官起訴不合程序
    ，尚嫌速斷。檢察官上訴意旨指摘原裁定不當，為有理由，
    自應予以撤銷發回，並不經言詞辯論為之。
據上論結，應依刑事訴訟法第369 條第1 項但書、第372 條，判
決如主文。
中    華    民    國    97    年    1     月    24    日
                  刑事第六庭    審判長法  官  王憲義
                                      法  官  張盛喜
                                      法  官  邱永貴
以上正本證明與原本無異。
不得上訴。
中    華    民    國    97    年    1     月    24    日
                                      書記官  陳靖華


司法院資訊處製作；財團法人民間司法改革基金會備份。
